【裁判字號】    99,易,1996
【裁判日期】    990930
【裁判案由】    傷害
【裁判全文】
臺灣臺北地方法院刑事判決              99年度易字第1996號
公  訴  人  臺灣臺北地方法院檢察署檢察官
被      告  丁○○
            戊○○
上列被告因傷害案件，經檢察官提起公訴（98年度偵字第26741
號），本院判決如下：
    主  文
丁○○犯傷害罪，處有期徒刑貳月，如易科罰金，以新臺幣壹仟
元折算壹日。其餘被訴傷害部分公訴不受理。
戊○○被訴傷害部分公訴不受理。
    事  實
一、丁○○及友人賴正軒、辜振軒、廖上翔、乙○○、陳躍元（
    賴正軒等5人所涉另案犯嫌經檢察官為不起訴處分）等人，
    於民國98年8月2日凌晨0時20分許，在臺北市○○路327 號
    好樂迪KTV前，欲送戊○○（戊○○所涉傷害己○○、甲○○部分另經檢察官為不起訴處分）搭乘計程車離開之際，戊○○因故與甲○○發生口角衝突，丁○○因心生不滿，竟基
    於傷害他人身體之犯意，以徒手毆打甲○○（甲○○所涉傷
    害犯嫌另經檢察官為不起訴處分），致甲○○受有胸部6X 2
    公分破皮紅腫、左膝4 X 2公分紅腫含破皮之傷害，戊○○
    則遭友人架離現場，適己○○（己○○所涉傷害部分另經檢
    察官為不起訴處分）在旁見同行友人甲○○遭丁○○毆打，
    即徒手勒住丁○○脖子，雙方因拉扯均倒地，丁○○接續前
    開傷害犯意，旋以徒手毆打並以腳踹踢己○○，致己○○受
    有上唇撕裂傷、下唇撕裂傷之傷害。嗣經警據報到場後，而
    查悉上情。
二、案經甲○○、己○○訴由臺北市政府警察局信義分局報告臺
    灣臺北地方法院檢察署檢察官偵查起訴。
    理  由
壹、丁○○傷害甲○○、己○○部分：
一、證據能力部分：本件認定事實所引用之本件卷內所有卷證資
    料，並無證據證明係公務員違背法定程式所取得，另檢察官
    及被告丁○○於言詞辯論終結前對於證據能力亦未爭執或聲
    明異議，且卷內之文書證據及證人於審判外之陳述，亦無刑
    事訴訟法第159條之4之顯有不可信之情況與不得作為證據之
    情形，且被告未曾提及檢察官在偵查時，有任何不法取供之
    情形，客觀上並無顯不可信之情況。綜上，依刑事訴訟法第
    159條至159條之5之規定，本件認定事實所引用之本件卷證
    所有證據（包含人證與文書證據、物證等證據），均有證據
    能力，合先敘明。
二、訊據被告丁○○於本院審理中對於上開犯罪事實自承不諱，
    核與告訴人甲○○、己○○於警詢、偵查及本院審理中供述
    之情相符，並有臺北市立聯合醫院忠孝院區驗傷診斷書2紙
    、監視器錄影畫面暨偵查及本院勘驗筆錄在卷可稽，足佐被
    告任意性自白與事實相符，堪以採信。是本件事證明確，被
    告犯行洵堪認定。
三、核被告所為，係犯刑法第277條第1項之普通傷害罪。又被告
    先後出手、腳踢毆打告訴人甲○○、己○○數次，係於密切
    接近之時、地實施，各行為之獨立性極為薄弱，且係出於同
    一傷害告訴人等身體之目的，依一般社會健全觀念，在時間
    差距上，難以強行分開，應以包括一行為予以評價，為接續
    犯。被告以一接續行為，同時傷害告訴人等2人，係以一行
    為侵害二身體法益，為想像競合，應依刑法第55條規定從一
    重處斷。爰審酌被告與告訴人等素不相識，僅因溝通誤會，
    竟於人車往來之馬路邊，不顧旁人觀感，當街毆打告訴人等
    ，致告訴人2人受有上開傷勢，所為殊不足取，又衡酌其犯
    後於本院審理中始坦認犯行並向告訴人道歉之態度，惟迄今
    仍因對賠償金額認知差距致未與告訴人等達成民事和解，亦
    未曾賠償告訴人暨其犯罪之動機、目的、素行、生活狀況、
    智識程度等一切情狀，量處如主文所示之刑，並諭知易科罰
    金之折算標準。
貳、丁○○、戊○○被訴共同傷害丙○○部分：
一、公訴意旨略以：被告戊○○、丁○○於98年8月2日0時30分
    許至臺北市○○路327號旁停車場處，共同基於傷害之犯意
    聯絡，由戊○○持磚塊毆打上址停車場管理員丙○○，丁○○以徒手拉扯丙○○上衣將之蓋住頭部，旋即揮拳毆打，丙○○倒地後，戊○○、丁○○2人更以腳踹踢，致丙○○受
    有左中指3 X2公分瘀腫、左第4指瘀腫、左第5指1.5 X 1公
    分瘀腫、左膝2 X 1公分破皮、右腰側5X 4公分擦傷、左手
    肘4 X 3公分破皮、右手背3 X 2公分紅腫之傷害，因認被告
    等涉犯刑法第277條第1項之傷害罪嫌。
二、按告訴乃論之罪，告訴人於第一審辯論終結前得撤回其告訴
    ；又告訴經撤回者，應諭知不受理之判決，並得不經言詞辯
    論為之，刑事訴訟法第238條第1項、第303條第3款及第307
    條分別定有明文。
三、本件檢察官起訴意旨認被告丁○○、戊○○此部分涉犯刑法
    第277條第1項之傷害罪嫌，依同法第287條前段之規定，須
    告訴乃論。茲據告訴人丙○○於本院審理時具狀撤回告訴，
    有撤回告訴狀在卷可佐，揆諸前揭說明，此部分爰不經言詞
    辯論，逕為諭知不受理之判決。
據上論斷，應依刑事訴訟法第299條第1項前段、第303條第3款、
第307條，刑法第277條第1項、第41條第1項前段、第55 條，刑
法施行法第1條之1，判決如主文。
本案經檢察官高維駿到庭執行職務。
中    華    民    國    99    年    9     月    30    日
                  刑事第十三庭  法  官  林瑋桓
上正本證明與原本無異。
如不服本判決應於收受送達後10日內向本院提出上訴書狀，並應
敘述具體理由；其未敘述上訴理由者，應於上訴期間屆滿後20日
內向本院補提理由書（均須按他造當事人之人數附繕本）「切勿
逕送上級法院」。告訴人或被害人如對於本判決不服者，應具備
理由請求檢察官上訴，其上訴期間之計算係以檢察官收受判決正
本之日期為準。
                                書記官  鄭伊芸
中    華    民    國    99    年    9     月    30    日
附錄本案所犯法條全文：
中華民國刑法第277條
傷害人之身體或健康者，處 3 年以下有期徒刑、拘役或 1 千元
以下罰金。
犯前項之罪因而致人於死者，處無期徒刑或 7 年以上有期徒刑
；致重傷者，處 3 年以上 10 年以下有期徒刑。

司法院資訊處製作；財團法人民間司法改革基金會備份。
